【裁判字號】    97,訴,581
【裁判日期】    980226
【裁判案由】    毒品危害防制條例等
【裁判全文】
臺灣板橋地方法院刑事判決               97年度訴字第581號
公  訴  人  臺灣板橋地方法院檢察署檢察官
被      告  己○○
                    （另案於臺灣臺北監獄執行中）
指定護護人  本院公設辯護人甲○○
上列被告因違反毒品危害防制條例等案件，經檢察官提起公訴（
96年度偵字第15419 號、第16303 號、第28204 號、96年度毒偵
字第9407號），本院判決如下：
    主  文
己○○共同持有可發射子彈具有殺傷力之改造槍枝，處有期徒刑
參年壹月，併科罰金新臺幣參萬元，罰金如易服勞役，以新臺幣
壹仟元折算壹日；扣案之改造槍枝壹枝（含彈匣壹個，槍枝管制
編號0000000000）、未經擊發之子彈肆顆均沒收。又施用第一級
毒品，處有期徒刑拾月。又行使偽造私文書，足以生損害於公眾
及他人，處有期徒刑肆月；如附表所示偽造之「陳志凱」署押柒
拾枚均沒收。應執行有期徒刑肆年，併科罰金新臺幣參萬元，罰
金如易服勞役，以新臺幣壹仟元折算壹日；扣案之改造槍枝壹枝
（含彈匣壹個，槍枝管制編號0000000000）、未經擊發之子彈肆
顆、如附表所示偽造之「陳志凱」署押柒拾枚均沒收。
被訴傷害部分，公訴不受理。
    事  實
一、己○○明知可發射子彈具有殺傷力之改造槍枝、子彈，均屬
    槍砲彈藥刀械管制條例所定之管制物品，非經中央主管機關
    許可，均不得無故持有之。緣庚○○（業經本院判刑在案）
    因與李文竣發生糾紛，於民國96年6 月26日23時許，攜帶其
    前向真實姓名年籍不詳、綽號「阿吉」成年男子所購入之由
    仿FN廠半自動手槍製造之槍枝換裝土造金屬槍管改造而成、
    可發射子彈具有殺傷力之改造槍枝1 枝（含彈匣1 個，槍枝
    管制編號0000000000）及由金屬彈殼組合直徑7.9 ±0.5mm
    金屬彈頭而成、具有殺傷力之子彈7 顆，夥同當時對於上開
    槍彈猶不知情之丁○○、己○○、乙○○、戊○○、真實姓
    名年籍不詳綽號「阿品」、「胖胖」等人，在臺北縣板橋市
    ○○路4 號5 樓「富麗商務旅館」511 號房，徒手或持煙灰
    缸等物共同毆打丙○○（所涉共同傷害部分業據告訴人丙○○撤回告訴，詳下述）後，庚○○旋出示上開改造槍枝，並
    朝李文竣之左腿射擊1 發（所擊發子彈1 顆之彈頭及彈殼均
    未扣案），隨即與丁○○、己○○、乙○○、戊○○等人逃
    至桃園縣某處藏匿。己○○目睹庚○○持槍射擊丙○○，已
    知悉庚○○所持有之上開改造槍枝1 支及擊發後所剩餘之子
    彈6 顆均具有殺傷力，竟萌生與庚○○、丁○○（業經本院
    判刑在案）共同持有可發射子彈具有殺傷力之改造槍枝及子
    彈之犯意聯絡，由丁○○向庚○○表示不宜隨身攜帶犯案槍
    枝，庚○○遂於96年6 月27日4 時許，在桃園縣某處，將上
    開改造槍枝1 枝及子彈6 顆交由丁○○處理，再由丁○○轉
    交己○○處理，而由渠三人共同持有之，嗣己○○乃將該改
    造槍枝及子彈持至臺北市○○街與漢口街口，交給真實姓名
    年籍不詳、綽號「小凱」之成年男子代為保管之。為警循線
    於96年7 月2 日15時10分許、同日17時30分許、同日20時30
    分許，在臺北縣樹林市○○街○ 段18號6 樓、臺北縣土城市
    ○○路3 號6 樓等處，陸續查獲庚○○、己○○（冒名「陳
    志凱」）、丁○○（冒名「張宏家」）等人。己○○為警查
    獲後，聯絡「小凱」，得知上開改造槍枝及子彈之藏置處，
    由乙○○帶同警方於同日20時30分許，在臺北市○○街56號
    附近之花圃內，起獲上開改造槍枝1 枝、子彈6 顆（起訴書
    誤植7 顆），始悉上情。
二、己○○前因施用毒品案件，經國防部北部地方軍事法院以95
    年度聲勒字第16號裁定送觀察、勒戒後，認無繼續施用毒品
    傾向，於95年7 月3 日執行完畢後釋放，並由國防部北部地
    方軍事法院檢察署以96年度毒偵字第2595為不起訴處分確定
    。詎仍不思戒除毒習，於上開觀察、勒戒執行完畢釋放後5
    年內，基於合併施用第一、二級毒品之犯意，於96年7 月1
    日晚上某時（起訴書誤載為96年7 月3 日3 時45分為警採尿
    前回溯26小時、96小時內之某時），在其當時位於臺北縣土
    城市○○路3 號6 樓2 室租屋處，以將第一級毒品海洛因及
    第二級毒品甲基安非他命（起訴書略載為安非他命）一併置
    入吸食器玻璃球燒烤吸聞所生煙氣之方法，同時施用第一級
    毒品海洛因及第二級毒品甲基安非他命。嗣為警於96年7 月
    2 日17時30分許在上址租屋處查獲，經警採集其尿液檢體送
    驗結果，呈鴉片類及安非他命類陽性反應，始悉上情。
三、己○○於前揭96年7 月2 日17時30分許在上址租屋處為警查
    獲後，為逃避刑事責任，竟冒用「陳志凱」之名義應訊，基
    於偽造署押及行使偽造私文書之接續犯意，迄翌日晚上某時
    止，先後在上址查獲處所、臺北縣政府警察局海山分局、臺
    灣板橋地方法院檢察署第二０三偵查庭、本院第二法庭等處
    ，於如附表所示之文件上，接續偽造「陳志凱」簽名21枚，
    並於其上按捺指印，表示係「陳志凱」之指印49枚（合計偽
    造署押70枚），其中於自願受搜索同意書、證人結文上偽造
    「陳志凱」署押部分，乃以「陳志凱」之名義偽造該私文書
    ，表示「陳志凱」同意警員搜索、具結擔保係據實陳述而無
    匿飾增減，並將上開偽造之同意書、結文持交警員、檢察官
    而行使之，足以生損害於「陳志凱」及刑事偵查機關偵查犯
    罪之正確性。嗣因己○○交保獲釋，檢察官依址傳喚陳志凱
    本人到案表示遭人冒名應訊，始循線查悉上情。
四、案經臺北縣政府警察局海山分局報請臺灣板橋地方法院檢察
    署檢察官偵查起訴。
    理  由
壹、證據能力部分：按被告以外之人於審判外之言詞或書面陳述
    ，除法律有規定者外，不得作為證據，刑事訴訟法第159 條
    第1 項固定有明文。惟被告以外之人於審判外之陳述，雖不
    符同法第159 條之1 至之4 之規定，而經當事人於審判程序
    同意作為證據，法院審酌該言詞陳述或書面陳述作成時之情
    況，認為適當者，亦得為證據；當事人、代理人或辯護人於
    法院調查證據時，知有第159 條第1 項不得為證據之情形，
    而未於言詞辯論終結前聲明異議者，視為有前項之同意，此
    亦據同法第159 條之5 規定甚明。查本件被告、檢察官、辯
    護人於本院準備程序中均未就證據能力提出爭執，且迄於言
    詞辯論終結前，亦未就本院所調查之證據主張有刑事訴訟法
    第159 條第1 項不得為證據之情形，應認均已同意得作為本
    案之證據。從而，下述證據資料縱有屬傳聞證據，且不符刑
    事訴訟法第159 條之1 至之4 之規定者，經本院審酌各該證
    據資料作成時之一切客觀情況，認無不適當之情事，均認有
    證據能力，合先敘明。
貳、有罪部分：
一、事實欄第一項（持有槍彈）部分：
    訊據被告己○○對於此部分犯行認罪不諱，惟稱：扣案槍彈
    是庚○○直接交給伊，沒有透過第三人之手，當時伊怕庚○○再出事，才請庚○○將槍彈交給伊，由伊丟棄在臺北市○○○○○街與漢口街之公園草叢中云云。經查：
（一）同案被告庚○○曾持有具有殺傷力之改造槍枝1 枝、子彈
      7 顆，並持以射擊丙○○1 發，嗣持該改造槍枝1 支及擊
      發後所剩餘之子彈6 顆，與丁○○、被告己○○、乙○○
      、戊○○等人逃至桃園縣某處之事實，迭據庚○○於警詢
      、偵訊及本院審理時坦承不諱，並有改造槍枝1 枝、子彈
      6 顆扣案可資佐證。而上開扣案物經送內政部警政署刑事
      警察局鑑驗，結果為：1.送鑑改造槍枝1 枝（槍枝管制編
      號0000000000），認係由仿FN廠半自動手槍製造之槍枝，
      換裝土造金屬槍管改造而成，擊發功能正常，可供擊發適
      用子彈用，認具殺傷力；2.送鑑子彈6 顆，認均係非制式
      子彈，由金屬彈殼組合直徑7.9 ±0.5mm 金屬彈頭而成，
      採樣2 顆試射，可擊發，認具殺傷力等情，有該局96年8
      月9 日刑鑑字第0960101838號槍彈鑑定書1 份存卷可憑。
      而被告己○○亦坦承曾經持有上開扣案之改造槍枝1 枝、
      子彈6 顆無訛，其非法持有具有殺傷力槍彈之犯行，甚屬
      明確。
（二）再者，同案被告丁○○於警詢時供稱：犯案後「陳志凱」
      （即被告己○○）自行開車，乙○○與黃峰源開一部車，
      另我載庚○○及「阿廷」開另一部車，逃逸至桃園縣龜山
      鄉找我的朋友躲藏，我叫庚○○趕快把涉案槍枝丟棄，不
      要放在身上云云（見96年度偵字第15419 號卷《下稱偵15
      419 號卷》(一)第66頁）。被告己○○（冒名「陳志凱」）
      於警詢時供稱：犯案後我就自行開車，乙○○與戊○○開
      一部車，另綽號「大成」（指被告丁○○，筆錄記為「大
      陳」）載庚○○開另一部車，逃逸至桃園縣龜山鄉找「大
      成」的朋友躲藏，於停車場處庚○○就把犯案的手槍及彈
      匣1 個及子彈交給我，並叫我藏好，約過3 小時我就自行
      開車回臺北市○○街與漢口街處找綽號「小凱」，將該涉
      案槍枝用箱子裝好交給「小凱」藏放云云（同上卷(一)第48
      頁）。同案被告乙○○於警詢時供稱：因為開槍後我們就
      到桃園找庚○○的朋友，庚○○表示因為開槍，所以不方
      便帶槍在身上，然後他就在桃園朋友住處，將該把銀色手
      槍交給綽號「小凱」保管，警方於昨日（即96年7 月2 日
      ）17時30分，在土城市○○路3 號6 樓3 內查獲我、「陳
      志凱」（指己○○）、戊○○等人，我們將當天案發情形
      告知警方，並由「陳志凱」聯絡幫庚○○保管該把槍枝之
      「小凱」，得知該把槍枝藏放處，即由我帶同警方前往取
      出云云（同上卷(一)第58頁）。觀諸上揭供述，雖有若干細
      節出入，惟就主要情節之描述尚屬明確，即：庚○○當時
      持槍射擊丙○○之後，隨即攜帶上開改造槍枝1 枝、擊發
      後所剩餘之子彈6 顆，搭乘丁○○所駕駛之車輛，與被告
      己○○、乙○○、戊○○等人逃至桃園縣某處藏匿，庚○○有交出該槍彈，嗣由真實姓名年籍不詳、綽號「小凱」
      之成年男子代為保管之，最後係由被告己○○聯絡「小凱
      」，得知上開改造槍枝及子彈之藏置處，由乙○○帶同警
      方前往起獲。
（三）另依庚○○於96年7 月3 日檢察官偵訊時具結所證：（問
      ：槍到底交給誰？）丁○○。（問：是否認識「陳志凱」
      《指被告己○○》？）丁○○的小弟。（問：「小凱」是
      誰？）我不知道「小凱」是誰等語（見偵15419 號卷(一)第
      272 頁），顯見庚○○當時係將槍彈交由丁○○處理無疑
      。查庚○○與丁○○素不熟識，彼此並無仇隙，衡情洵無
      設詞誣陷之虞，參以丁○○亦供稱當時庚○○確有請伊幫
      忙處理槍彈事情（見本院卷(一)第244 頁），可徵庚○○所
      述非虛。而上開槍彈嗣係由庚○○所不知道之「小凱」代
      為保管之，最後經被告己○○聯絡「小凱」，得知上開改
      造槍枝及子彈之藏置處，始由乙○○帶同警方前往起獲等
      情，已如前述；佐以前揭被告己○○於警詢時之供詞，及
      於96年7 月3 日檢察官偵訊時所稱：我跟庚○○不熟，…
      是丁○○叫庚○○將槍拿給我等語（見偵15419 號卷(一)第
      282 、283 頁），足認庚○○當時將上開改造槍枝1 枝及
      子彈6 顆交由丁○○處理，丁○○再轉交予被告己○○處
      理，嗣始由被告己○○將之持至臺北市○○街與漢口街口
      ，交給「小凱」代為保管之。準此，丁○○亦有參與共同
      持有具有傷殺力之改造槍枝及子彈之犯行，至為灼然。被
      告己○○所稱：扣案槍彈是庚○○直接交給伊，沒有透過
      第三人之手云云，顯係迴護丁○○之詞，未足採信。
（四）雖庚○○於本院審理時翻異前詞，改口證稱：伊當時不是
      將槍彈交給丁○○，而是交給綽號「小胖」之男子，因為
      當時跟丁○○第一次見面不熟，才誤認「小胖」的名字是
      丁○○，「小胖」就是拿煙灰缸毆打丙○○的人（指被告
      己○○）云云（見本院卷(一)第282 、287 頁）。惟庚○○
      於96年7 月3 日為警查獲後，於警詢時供稱：當時丁○○
      就對我說犯案後不要帶著槍四處亂跑，所以我就將那把槍
      交給丁○○；迄同年8 月24日檢察官偵訊時仍稱：（問：
      你將槍交給誰？）我交給丁○○，丁○○後來將槍拿給誰
      我就不知道了等語（見偵15419 號卷(一)第27頁、卷(二)第46
      頁），均已指名道姓明確供出其交出槍彈之對象。而丁○○、被告己○○均與庚○○於同日一併為警查獲，丁○○
      起初冒用「張宏家」名義應訊，被告己○○冒用「陳志凱
      」名義應訊，庚○○尚可向警表明：「張宏家」就是綽號
      「大成」的男子，他的本名應該是丁○○（同上卷(一)第26
      頁）；且於檢察官偵訊時供稱：當天我、戊○○、「陳志
      凱」、乙○○、丁○○，還有綽號「阿品」、「胖胖」等
      毆打丙○○等語（同上卷(一)第271 頁），顯然可以明確區
      別丁○○、己○○（冒名「陳志凱」）二人，絕不可能相
      淆。其上揭證述洵屬迴護丁○○之詞，委難採信。至於戊○○原於警詢、偵訊時均供稱不知涉案槍枝當時如何處理
      、流向為何（同上卷(一)第38、277 頁），竟於本院審理時
      附和庚○○之上揭不實證述，證稱：庚○○把槍交給「小
      胖」云云（見本院卷(一)第289 頁），顯有串通，亦均不足
      採為有利於丁○○之論據。
（五）綜上所述，此部分事證明確，被告己○○與庚○○、丁○○共同持有具有殺傷力之改造槍枝及子彈之犯行堪予認定
      。
二、事實欄第二項（施用毒品）部分：
    此部分事實，業據被告己○○於本院審理時坦承不諱，且被
    告為警查獲後，經採集其尿液檢體送驗結果，呈鴉片類及安
    非他命類陽性反應，有臺北縣政府警察局海山分局被移送者
    姓名暨代碼對照表、臺灣檢驗科技股份有限公司96年7 月18
    日濫用藥物尿液檢驗報告各1 份附卷可稽，足認被告之自白
    與事實相符。此外，被告前因施用毒品案件，經國防部北部
    地方軍事法院以95年度聲勒字第16號裁定送觀察、勒戒後，
    認無繼續施用毒品傾向，於95年7 月3 日執行完畢後釋放，
    並由國防部北部地方軍事法院檢察署以96年度毒偵字第2595
    為不起訴處分確定等情，有臺灣高等法院被告前案紀錄表可
    憑，其於上開觀察、勒戒執行完畢釋放後5 年內，再犯本件
    施用毒品罪，應依法訴追處罰。綜上所述，此部分事證明確
    ，被告施用毒品之犯行堪予認定。
三、事實欄第三項（偽造文書）部分：
    此部分事實，業據被告己○○於本院審理時坦承不諱，且有
    如附表所示文件、內政部警政署刑事警察局96年11月2 日刑
    紋字第0960162384號鑑驗書1 份（見96年度毒偵字第6221號
    卷第36、37頁）附卷可憑，足認被告之自白與事實相符。查
    被告己○○於冒用「陳志凱」名義應訊期間，先後於如附表
    所示之文件上，接續偽造「陳志凱」簽名21枚，並於其上按
    捺指印，表示係「陳志凱」之指印49枚，合計偽造署押70枚
    等情，此觀如附表所示之文件甚明。其中如附表編號一所示
    之自願受搜索同意書，係受搜索人所製作，表彰其同意警方
    執行搜索之意思；編號八所示之證人結文，則係證人所製作
    ，表彰其擔保係據實陳述而無匿飾增減，否則願負刑法偽證
    罪責，均具有法律上之效果，自屬私文書。被告己○○在該
    等私文書上偽造「陳志凱」之署押，並持交警員、檢察官，
    其有冒用「陳志凱」名義偽造私文書並加以行使之犯意，至
    為灼然。綜上所述，此部分事證亦屬明確，被告己○○偽造
    文書之犯行同堪認定。
四、核被告己○○所為，係犯槍砲彈藥刀械管制條例第8 條第4
    項之持有可發射子彈具有殺傷力之改造槍枝罪、同條例第12
    條第4 項之持有子彈罪（事實欄第一項部分）；毒品危害防
    制條例第10條第1 項之施用第一級毒品罪、同條第2 項之施
    用第二級毒品罪（事實欄第二項部分）；刑法第216 條、第
    210 條之行使偽造私文書罪（事實欄第三項部分）。就上揭
    持有改造槍枝、子彈部分，被告己○○與庚○○、丁○○互
    有犯意聯絡及行為分擔，為共同正犯。其同時持有改造槍枝
    、子彈，係以一行為觸犯數罪名，為想像競合犯，依刑法第
    55條規定，應從一重以持有改造槍枝罪處斷。其持有第一級
    毒品海洛因、第二級毒品甲基安非他命之低度行為，各為施
    用之高度行為所吸收，均不另論罪。被告己○○供稱係將海
    洛因及甲基安非他命一併置入吸食器玻璃球燒烤吸聞所生煙
    氣，衡情尚非全然不足採信，復查無證據足認被告係以不同
    方法分別施用，應認其係以一行為同時施用第一、二級毒品
    ，為想像競合犯，應依刑法第55條規定，從一重以施用第一
    級毒品罪處斷。起訴書認應分論併罰，尚嫌無據。又被告己○○在如附表編號一、編號八所示私文書上偽造署押之行為
    ，為偽造該等私文書之階段行為，而其偽造私文書之低度行
    為，又為行使之高度行為所吸收，均不另論罪。被告己○○
    先後多次偽造署押之行為，各舉動之獨立性極為薄弱，依一
    般社會健全觀念，難以強行分離，顯係基於單一犯意接續所
    為，應包括評價為一行為；而其在如附表所示其他文件上偽
    造署押之行為，與上開在編號一、編號八所示私文書上偽造
    署押之行為既有接續犯之關係，且其在上開私文書上偽造署
    押之行為，係偽造該等私文書之階段行為而不另論罪，則被
    告於如附表所示其他文件上偽造署押之接續行為，自亦不另
    論罪。起訴書認被告己○○冒名應訊部分係涉犯刑法第217
    條第1 項之偽造署押罪，洵有未洽，惟其社會基本事實同一
    ，爰於踐行告知程序後，變更起訴法條。所犯上開持有改造
    槍枝罪、施用第一級毒品罪、行使偽造私文書罪，犯意各別
    ，行為互殊，應分論併罰。爰審酌被告己○○漠視法令，任
    意參與持有可發射子彈具有殺傷力之改造槍枝及子彈，破壞
    社會治安；前因施用毒品，曾接受觀察、勒戒之執行完畢，
    獲有不起訴處分之寬典，仍不思戒除惡習，再次漠視法令而
    犯本罪，非但戕害自我身心健康，對於社會風氣、治安亦潛
    有相當危害，惟念其施用毒品所生惡害，實以自戕身心健康
    為主，對於他人生命、身體、財產等法益，尚無重大明顯之
    實害；於為警查獲後，竟冒用他人名義應訊，危害刑事偵查
    機關偵查犯罪之正確性，兼衡其犯罪之動機、目的、手段及
    犯罪後之態度等一切情狀，分別量處如主文所示之刑，並定
    其應執行刑，及就罰金刑部分均諭知如易服勞役之折算標準
    ，以資懲儆。扣案之改造槍枝1 枝（含彈匣1 個，槍枝管制
    編號0000000000）、未經擊發之子彈4 顆，均屬違禁物，不
    問屬於犯人與否，均應依刑法第38條第1 項第1 款規定宣告
    沒收。如附表所示之偽造「陳志凱」署押70枚（簽名21枚、
    指印49枚），不問屬於犯人與否，均應依刑法第219 條規定
    宣告沒收。至於本案鑑定時經採樣試射之子彈2 顆，因擊發
    而滅失其違禁物之性質，不予宣告沒收，附此敘明。
參、不受理部分：
一、公訴意旨另以：被告己○○因庚○○與丙○○有所爭執，竟
    與庚○○、丁○○、戊○○、乙○○及姓名年籍不詳綽號「
    阿品」、「胖胖」之成年男子，共同基於傷害之犯意聯絡，
    由庚○○邀約丙○○於96年6 月26日晚間11時許，至臺北縣
    板橋市○○路4 號5 樓「富麗商務旅館」511 號房間內，被
    告己○○等人待丙○○到達上址後，即以徒手及手持煙灰缸
    等物毆打丙○○，隨後庚○○再持上開購買之改造手槍朝丙○○腿部開槍，致丙○○受有左大腿貫穿性槍傷之傷害，因
    認被告己○○共同涉犯刑法第277 條第1 項之傷害罪嫌云云
    。
二、按告訴乃論之罪，告訴人於第一審辯論終結前得撤回其告訴
    ；又告訴經撤回者，應諭知不受理之判決，並得不經言詞辯
    論為之，刑事訴訟法第238 條第1 項、第303 條第3 款、第
    307 條分別定有明文。
三、查本件告訴人丙○○申告被告己○○等人傷害案件，檢察官
    提起公訴，認被告己○○等人係涉犯刑法第277 條第1 項之
    傷害罪嫌，依同法第287 條之規定，須告訴乃論。茲據告訴
    人於檢察官提起公訴後，向本院當庭撤回對於被告己○○等
    人之告訴，有本院97年4 月16日準備程序筆錄可稽（見本院
    卷(一)第199 頁），揆諸前開說明，此部分爰不經言詞辯論，
    逕為不受理判決之諭知。
據上論斷，應依刑事訴訟法第299 條第1 項前段、第300 條、第
303 條第3 款、第307 條，槍砲彈藥刀械管制條例第8 條第4 項
、第12條第4 項，毒品危害防制條例第10條第1 項、第2 項，刑
法第11條前段、第28條、第216 條、第210 條、第55條、第42條
第3 項前段、第38條第1 項第1 款、第219 條、第51條第5 款、
第9 款，判決如主文。
本案經檢察官謝岳龍到庭執行職務。
中    華    民    國    98    年    2     月    26    日
                  刑事第十二庭  審判長法  官  陳鴻清
                                      法  官  劉安榕
                                      法  官  朱嘉川
以上正本證明與原本無異。
如不服本判決應於收受送達後10日內向本院提出上訴書狀，並應
敘述具體理由；其未敘述上訴理由者，應於上訴期間屆滿後20日
內向本院補提理由書（均須按他造當事人之人數附繕本）「切勿
逕送上級法院」。
                                      書記官  陳聖儒
中    華    民    國    98    年    2     月    27    日
附錄本案論罪科刑法條全文：
槍砲彈藥刀械管制條例第8 條
未經許可，製造、販賣或運輸鋼筆槍、瓦斯槍、麻醉槍、獵槍、
空氣槍或第4 條第1 項第1 款所定其他可發射金屬或子彈具有殺
傷力之各式槍砲者，處無期徒刑或5 年以上有期徒刑，併科新臺
幣1 千萬元以下罰金。
未經許可，轉讓、出租或出借前項所列槍枝者，處5 年以上有期
徒刑，併科新臺幣1 千萬元以下罰金。
意圖供自己或他人犯罪之用，而犯前二項之罪者，處無期徒刑或
7 年以上有期徒刑，併科新臺幣1 千萬元以下罰金。
未經許可，持有、寄藏或意圖販賣而陳列第1 項所列槍枝者，處
3 年以上10年以下有期徒刑，併科新臺幣7 百萬元以下罰金。
第1 項至第3 項之未遂犯罰之。
槍砲彈藥刀械管制條例第12條
未經許可，製造、販賣或運輸子彈者，處1 年以上7 年以下有期
徒刑，併科新臺幣5 百萬元以下罰金。
未經許可，轉讓、出租或出借子彈者，處6 月以上5 年以下有期
徒刑，併科新臺幣3 百萬元以下罰金。
意圖供自己或他人犯罪之用，而犯前2 項之罪者，處3 年以上10
年以下有期徒刑，併科新臺幣7 百萬元以下罰金。
未經許可，持有、寄藏或意圖販賣而陳列子彈者，處5 年以下有
期徒刑，併科新臺幣3 百萬元以下罰金。
第1 項至第3 項之未遂犯罰之。
毒品危害防制條例第10條
施用第一級毒品者，處6 月以上5 年以下有期徒刑。
施用第二級毒品者，處3 年以下有期徒刑。
中華民國刑法第210條
偽造、變造私文書，足以生損害於公眾或他人者，處5 年以下有
期徒刑。
中華民國刑法第216條
行使第210 條至第215 條之文書者，依偽造、變造文書或登載不
實事項或使登載不實事項之規定處斷。
附表：
┌──┬────────────┬─────────┬─────────┐
│編號│     文          件     │  偽造之署押      │文件原本或影本所附│
│    │                        │                  │卷宗頁數          │
├──┼────────────┼─────────┼─────────┤
│一  │自願受搜索同意書        │「陳志凱」簽名3 枚│96年度偵字第15419 │
│    │                        │、指印3 枚        │號卷(一)第112 頁    │
├──┼────────────┼─────────┼─────────┤
│二  │臺北縣政府警察局海山分局│「陳志凱」簽名3 枚│同上卷第113、114頁│
│    │搜索筆錄                │、指印3 枚        │                  │
├──┼────────────┼─────────┼─────────┤
│三  │臺北縣政府警察局海山分局│「陳志凱」簽名1 枚│同上卷第115頁     │
│    │扣押物品目錄表          │、指印1 枚        │                  │
├──┼────────────┼─────────┼─────────┤
│四  │臺北縣政府警察局海山分局│「陳志凱」簽名1 枚│同上卷第116頁     │
│    │無應扣押之物證明書      │、指印1 枚        │                  │
├──┼────────────┼─────────┼─────────┤
│五  │臺北縣政府警察局海山分局│「陳志凱」簽名1 枚│同上卷第147頁     │
│    │逮捕通知書              │、指印1 枚        │                  │
├──┼────────────┼─────────┼─────────┤
│六  │臺北縣政府警察局海山分局│「陳志凱」簽名8 枚│同上卷第43至51頁；│
│    │調查筆錄（第1次及第2次）│、指印39枚（起訴書│96年度毒偵字第6221│
│    │                        │誤載為簽名4 枚、指│號卷第4至12頁     │
│    │                        │印4 枚）          │                  │
├──┼────────────┼─────────┼─────────┤
│七  │臺灣板橋地方法院檢察署檢│「陳志凱」簽名1 枚│96年度偵字第15419 │
│    │察拘票                  │、指印1 枚        │號卷(一)第279頁     │
├──┼────────────┼─────────┼─────────┤
│八  │證人結文                │「陳志凱」簽名1 枚│同上卷第280頁     │
├──┼────────────┼─────────┼─────────┤
│九  │臺灣板橋地方法院檢察署檢│「陳志凱」簽名1 枚│同上卷第283頁     │
│    │察官訊問筆錄            │                  │                  │
├──┼────────────┼─────────┼─────────┤
│十  │本院聲請羈押訊問筆錄    │「陳志凱」簽名1 枚│96年度聲羈字第638 │
│    │                        │                  │號卷第10頁        │
├──┼────────────┼─────────┴─────────┤
│    │      合        計      │簽名21枚、指印49枚，共署押70枚        │
└──┴────────────┴───────────────────┘


司法院資訊處製作；財團法人民間司法改革基金會備份。
